# 建筑施工企业增值税待转销项税额计提问题

提问人：tianxiaweigong 时间：2018-02-06 15:13:48
谢谢你的回答，还有个疑问想请教下。根据 22 号文的规定，按照国家统一的会计制度确认收入或利得的时点早于按照增值税制度确认增值税纳税义务发生时点的，应将相关销项税额计入“应交税费——待转销项税额”科目，待实际发生纳税义务时再转入“应交税费——应交增值税（销项税额)” 或“应交税费——简易计税”科目。 请问这句话怎么理解呢？是不是说在确认收入的同时要确认待转销项税额？

回答人：chenyiwei
按照该规定的字面意思，如果确认收入的时点早于合同约定的结算时点，则应在按完工百分比法确认收入同时，就按照对应的销项税额借记“其他流动资产”贷记“待转销项税额”，到结算时将其他流动资产转入应收账款。